臺灣臺中地方法院交通事件裁定　　　 100年度交聲字第1550號
原處分機關　交通部公路總局臺中區監理所
異　議　人
即受處分人　王新發
上列異議人即受處分人因違反道路交通管理處罰條例之聲明異議
事件，對於交通部公路總局臺中區監理所民國100年5月19日所為
之處分（中監違字第裁 60－ZGA132803號裁決書），聲明異議，
本院裁定如下：
    主  文
異議駁回。
    理  由
一、原處分機關交通部公路總局臺中區監理所原處分意旨略以：
    異議人即受處分人王新發（下稱受處分人）駕駛車牌號碼88
    38-WU號自用小客車（白、國瑞），於民國100年2月28日14
    時28分許，在國道 3號186公里南向處，因「速限110公里，
    經雷達（射）測定行速為 125公里，超速15公里」之違規，
    經內政部警政署國道公路警察局第七警察隊依違反道路交通
    管理處罰條例第33條第1項第1款逕行舉發。受處分人於期限
    內提出申訴，經原舉發單位查復後仍表不服，原處分機關遂
    於100年 5月19日以中監違字第裁60－ZGA132803號裁決書處
    罰鍰新臺幣（下同）3,000元整，並依同條例第63條第1項第
    1款規定記違規點數1點，逾期則依裁決書「處罰主文」欄所
    示處分等語。
二、本件異議人即受處分人聲明異議意旨略以：舉發採證照片顯
    示受處分人所有之 8838-WU號自小客車（行駛中間車道）後
    有一深色車輛（行駛內側車道），原舉發單位仍堅稱雷射測
    速儀器之瞄準鏡係對準單一目標作測定，認事用法難令人信
    服？又依採證照片只能推測有內側車道車輛欲自受處分人車
    輛左後方超車，無法證明受處分人車輛當時係超速行駛。另
    雷射測速儀檢定合格證書，究係針對整批儀器認定合格，抑
    或針對本案照相儀器認定合格，不得而知，且系爭機器有效
    期限僅至100年5月31日，距舉發時間僅 3個月，難保其未有
    故障之虞，退步言之，縱已取得合格認定，仍不能證明其就
    單一事件採證正確。又本件相片所攝違規時間為100年2月28
    日，原舉發單位竟至100年3月22日填單告發，期間難保無對
    受處分人不利之變數發生，監理所基於國家之公權力行使裁
    決，豈能如此輕率？爰依法聲明異議，請求撤銷原處分等語
    。
三、按汽車行駛高速公路，應依速限標誌指示，高速公路及快速
    公路交通管制規則第5條第1項前段定有明文；又汽車行駛於
    高速公路，行車速度超過規定之最高速限者，處汽車駕駛人
    3,000元以上6,000元以下罰鍰；汽車駕駛人駕駛汽車違反道
    路交通管理處罰條例第33條第 1項規定者，除應依各該條所
    規定之罰鍰處罰外，並予各記違規點數 1點，道路交通管理
    處罰條例第33條第1項第1款、第63條第1項第1款亦有明文。
    另依違反道路交通管理事件統一裁罰基準及處理細則第 2條
    第 2項之違反道路交通管理事件統一裁罰基準表規定，違反
    道路交通管理處罰條例第33條第1項第1款行駛高、快速道路
    行車速度超過規定之最高速限未滿20公里之小型車，期限內
    到案聽候裁決者，處3,000元罰鍰。
四、經查：
  (一)受處分人所有之車牌號碼 8838-WU號自用小客車於上開時、
    地，因「速限110公里，經雷達（射）測定行速為125公里，
    超速15公里」之違規，為警以其違反道路交通管理處罰條例
    第33條第1項第1款，以公警局交字第 ZGA132803號舉發違反
    道路交通管理事件通知單逕行舉發，嗣經原處分機關於 100
    年5月19日以中監違字第裁60－ZGA132803號裁決書處罰鍰3,
    000元，並記違規點數1點等情，有前揭舉發通知單（附採證
    照片）、裁決書各1份在卷可證。
  (二)異議人雖以前詞置辯，惟依卷附內政部警政署國道公路警察
    局第七警察隊（即原舉發機關）100年4月15日公警七交字第
    1000770415號函所載：「雷射槍測速照相儀器係執勤人員經
    由測速器之瞄準鏡對準目標（單一車輛）扣發射板機即可精
    確測出所瞄準目標之速度，系統將攝取車輛之影像，所拍攝
    照片均輸入電腦雷射槍測速照相軟體內，行速數據、測距、
    車輛影像、十字絲、並顯示其牌照列印輸出，採證照片（照
    片中均顯示日期、時間、執行分隊、執勤人員臂章號碼、速
    限、來向行速、測距、地點、雷射槍測速器器號）內容完整
    ，準確度無疑。」等語；且本案執法所使用雷射測速儀，係
    經我國經濟部標準檢驗局檢定合格後，核發雷射測速儀檢定
    合格證書（檢定日期：99年5月24日、有效期限：100年5月3
    1日、檢定合格單號：M0GB0000000），此有原舉發機關上開
    函檢附之經濟部標準檢驗局雷射測速儀檢定合格證書 1紙在
    卷可稽，則該雷達測速儀在本件舉發時尚在檢定合格期間，
    復無其他證據顯示上開儀器有損壞、故障或不準確之情形，
    其準確度應值得信賴，自可做為認定受處分人前開違規行為
    之證據。又從卷附之舉發照片上可見，本件受處分人所有之
    車牌號碼 8838-WU號自用小客車係清楚位於照片中央，並在
    十字中心點上，足見該車確係員警以雷射測速器鎖定之超速
    車輛，本件警方係以精準之科學儀器測速舉發，應無混淆誤
    判之可能。從而受處分人所有車輛確有超速違規之事實，當
    可認定。受處分人辯稱本件採證無法確知其車輛超速、採證
    機器本身可能有故障及採證亦可能發生錯誤云云，僅屬其個
    人主觀臆測之詞，既無法提出上開測速儀器所測得之數據有
    何錯誤之證明，自難以其空言否認而推翻前開以科學方法嚴
    格取得之證據，並作其有利之認定。再者，違反道路交通管
    理處罰條例之行為，自行為成立之日起；行為有連續或繼續
    之狀態者，自行為終了之日起，逾 3個月不得舉發，道路交
    通管理處罰條例第90條前段定有明文；而本件受處分人違規
    行為業據科學儀器採證屬實，已如前述，則原舉發單位於10
    0年3月22日舉發本件違規行為，距離受處分人違規行為成立
    之時間未逾 3個月，其所為舉發並無違誤，受處分人另以違
    規時間與舉發時間時日之差距，質疑原處分裁決之正當性，
    亦無所據。
五、綜上所述，受處分人於前揭時、地超速違規之事實，應屬明
    確。從而，原處分機關依道路交通管理處罰條例第33條第 1
    項第1款、第63條第1項第 1款及違反道路交通管理事件統一
    裁罰基準等規定，裁處受處分人罰鍰 3,000元，並記違規點
    數 1點，並無違誤。受處分人聲明異議，為無理由，應予駁
    回。
據上論斷，應依道路交通管理處罰條例第87條第2項、道路交通
事件處理辦法第18條，裁定如主文。
中    華    民    國    100   年    8    月    31    日
                    交通法庭  法  官   張智雄
以上正本證明與原本無異。
如不服本裁定，得於收受送達後 5日內向本院提出抗告書狀（應
附繕本）。
                            書記官  黃舜民
中    華    民    國   100    年    8     月    31    日